臺灣高等法院刑事裁定　　　　　　　　 100年度聲字第2845號
聲明異議人
即受 刑 人　招健強
上列聲明異議人因毒品危害防制條例案件，不服臺灣板橋地方法
院檢察署檢察官之執行指揮（100 年度執更字第2444號），聲明
異議，本院裁定如下：
    主  文
聲明異議駁回。
    理  由
一、聲明異議意旨略以：聲明異議人即受刑人招健強前因違反毒
    品危害防制條例案件，經本院判處有期徒刑6 年6 月確定，
    後因假釋出獄，此後，受刑人接獲法務部民國100 年8 月5
    日法授矯教字第1000118326號撤銷受保護管束人假釋處分書
    ，並又再收受臺灣板橋地方法院檢察署100 年度執更字第24
    44號執行命令，命受刑人應再執行有期徒刑10月18日。本件
    經法務部撤銷假釋之理由，無非係以受刑人於假釋中故意犯
    罪，即犯毒品危害防制條例案件，持有第三級毒品純淨重達
    二十公克，經臺灣臺北地方法院100 年度簡字第820 號判處
    有期徒刑3 月確定，然受刑人前於該案偵查中及臺灣臺北地
    方法院審理時，已自白承認持有第三級毒品純淨重達二十公
    克以上，符合毒品危害防制條例第17條第2 項之要件，法院
    卻未依法減輕其刑，即有判決適用法令錯誤之違誤，甚且依
    臺灣臺北地方法院100 年度簡字第820 號刑事判決書所載，
    未引用毒品危害防制條例第17條第2 項，確有判決適用法令
    錯誤之違誤，受刑人就此已請求最高法院檢察總長提起非常
    上訴，該案受刑人若依法減刑後，要有可能僅會被判處拘役
    ，而非遭判處有期徒刑以上之罪，自不得撤銷受刑人先前之
    假釋，足見臺灣板橋地方法院檢察署100 年執更字第2444號
    執行命令有誤，請依法撤銷云云，並提出法務部100 年8 月
    5 日法授矯教字第1000118326號撤銷受保護管束人假釋處分
    書、臺灣板橋地方法院檢察署100 年度執更字第2444號執行
    命令、臺灣臺北地方法院100 年度簡字第820 號刑事判決、
    請求提起非常上訴狀等件（均影本）為佐。
二、按保安處分係對受處分人將來之危險性所為拘束其身體、自
    由之處置，以達教化與治療之目的，為刑罰之補充制度。假
    釋出獄者，假釋中付保護管束，屬於保安處分之一種，其目
    的在監督受刑人釋放後之行狀與輔導其適應社會生活，期能
    繼續保持善行。依保安處分執行法第64條第2 項之規定，法
    務部得於地方法院檢察署置觀護人，專司由檢察官指揮執行
    之保護管束事務，因此受刑人假釋中之保護管束事務，自係
    由檢察官指揮執行，而受保護管束人是否應撤銷假釋，仍屬
    刑事裁判執行之一環，為廣義之司法行政處分，受保護管束
    人對於檢察官所指揮執行撤銷假釋之原因事實，如有不服，
    自得依刑事訴訟法第484 條之規定，於檢察官指揮執行該假
    釋撤銷後之殘刑時，由受刑人或其法定代理人或配偶向當初
    諭知該刑事裁判之法院，聲明異議，是以本件聲明異議人針
    對臺灣板橋地方法院檢察署檢察官以100 年度執更字第2444
    號傳票通知執行，即非不得依前開規定聲明異議。次按「假
    釋中因故意更犯罪，受有期徒刑以上刑之宣告者，於判決確
    定後6 月以內，撤銷其假釋。但假釋期滿逾3 年者，不在此
    限。假釋撤銷後，其出獄日數不算入刑期內。」，刑法第78
    條定有明文。而按受刑人以檢察官執行之指揮不當者，得向
    諭知該裁判之法院聲明異議，刑事訴訟法第484 條著有明文
    。此所稱「檢察官執行之指揮不當」，應係指檢察官有積極
    執行指揮之違法及其執行方法有不當等情形而言（最高法院
    77年台抗字第741 號裁定、95年度台抗字第486 號裁定參照
    ），合先說明。
三、經查：本件受刑人招健強前因違反毒品危害防制條例案件，
    經本院以95年度重上更（三）字第150 號判決處有期徒刑6
    年6 月，並經最高法院以96年度台上字第1219號駁回上訴確
    定，於96年3 月27日送監執行，嗣經法務部於98年7 月28日
    核准假釋，而經本院以98年度聲字第2407號裁定受刑人假釋
    中付保護管束，於98年8 月18日因縮短刑期假釋出監，原應
    於99年8 月19日執行完畢，有上開本院判決、裁定及本院被
    告前案紀錄表在卷可佐。然受刑人於前開假釋期間內，再犯
    持有第三級毒品純質淨重達20公克以上罪，業經臺灣臺北地
    方法院以100 年度簡字第820 號簡易判決處有期徒刑3 月，
    於100 年4 月27日確定，亦有上開臺灣臺北地方法院刑事簡
    易判決在卷可憑。則法務部因而以受刑人於假釋中更犯毒品
    罪，經判處有期徒刑3 月確定，依前揭刑法第78條之規定，
    撤銷其假釋，有法務部100 年8 月5 日以法授矯教字第1000
    118326號撤銷受保護管束人假釋處分書在卷可稽，於法並無
    不當，檢察官並據而就撤銷假釋後所餘之殘刑予以執行，檢
    察官之執行指揮並無違法或不當。至受刑人指稱：伊已就上
    開再犯之毒品案件，請求最高法院檢察總長提起非常上訴，
    該案若依法減刑後，伊要有可能僅會被判處拘役，而非遭判
    處有期徒刑以上之罪，自不得撤銷伊先前之假釋，而認前揭
    執行命令有誤云云，尚屬其個人對法律適用之意見及臆測之
    詞，無從執以認定本件執行檢察官就刑罰執行之指揮有何違
    法或不當之處，是本件聲明異議，自難認有理由，應予駁回
    。
據上論斷，依刑事訴訟法第486條，裁定如主文。
中    華    民    國   100    年    9     月    15    日
                    刑事第十二庭審判長法  官  蘇隆惠
                                      法  官  王梅英
                                      法  官  王美玲
以上正本證明與原本無異。
如不服本裁定，應於收受送達後5日內向本院提出抗告狀。
                                      書記官  蔡儒萍
中    華    民    國   100    年    9     月    15    日